# 请教陈版主：关于母公司从子公司手里购买孙公司母公司合并报表的处理

提问人：SR 大道会计 时间：2023-07-07 15:34:37
母公司收购孙公司时，支付的对价为 1000 ，子公司对孙公司的长投为 700 ，因此子公司在处置其对孙公司的长投时个别财务报表确认投资收益 300 ，想问一下老师在子公司合并财务报表层面该投资收益 300 怎么处理？

回答人：chenyiwei
子公司合并报表层面就按照正常的处置子公司并丧失控制权进行处理即可，依据合并报表准则第五十条规定计量丧失控制权相关损益。
对母公司而言，其从子公司取得孙公司股权并不属于企业合并，因此其对原孙公司的股权投资应按与子公司之间的内部转让价格作为投资成本。在合并报表层面，将子公司确认的内部交易损益与母公司投资成本中的相应金额予以抵销，并在此基础上编制合并报表，最终的母公司合并结果是视同该笔内部交易未发生过。